# 求助陈版~~关于会计估计调整对购买日被收购方净资产公允价值确定的影响

提问人：dz9209 时间：2020-12-01 08:05:10
陈版您好：
请教您，集团非同一控制下收购子公司，购买日子公司对一公司的应收款（该公司为集团外部关联方）按账龄法计提了坏账准备，而按照集团的会计政策，对与集团相关的关联方应收款单项考虑是否计提坏账准备，通常情况下视为由于存在关联方关系，预计款项很可能收回而不计提坏账准备。
这种情况下是否可以对被收购方购买日对该项应收款的会计估计进行调整，并相应调整购买日报表，合并时以调整后的净资产与购买方支付的对价进行权益抵消，差额确认商誉或负商誉呢？
期待您的回复，谢谢~~
合并处理, 权益抵消

回答人：chenyiwei
首先，这是会计估计问题。理论上，应收款项的可收回金额应不会受到债务人与本企业之间的关联方关系影响。
其次，如果原先被收购方的坏账准备会计估计不合理或者不再符合实际情况的，则应要求该被收购方进行会计估计变更或者前期差错更正处理（但不能以“集团范围内统一会计估计”的名义，因为准则只要求统一会计政策，不要求统一会计估计）。如果确定在购买日进行会计估计变更或者前期差错更正的，则其影响在购买方合并报表层面调整商誉。